【裁判字號】    97,訴,4471
【裁判日期】    980930
【裁判案由】    槍砲彈藥刀械管制
【裁判全文】
臺灣板橋地方法院刑事判決              97年度訴字第4471號
公  訴  人  台灣板橋地方法院檢察署檢察官
被      告  乙○○
指定辯護人  本院公設辯護人甲○○
上列被告因違反槍砲彈藥刀械管制條例案件，經檢察官提起公訴
（97年度偵字第20640 號），本院判決如下：
    主      文
乙○○未經許可，持有可發射子彈具有殺傷力之改造槍枝，處有
期徒刑參年陸月，併科罰金新台幣壹拾萬元，罰金如易服勞役，
以新台幣壹仟元折算壹日。扣案之改造槍枝壹枝（含彈匣壹個、
槍枝管制編號：0000000000號）、制式子彈壹顆等物
均沒收。
    事      實
一、乙○○明知可發射子彈具有殺傷力之改造槍枝、子彈等均為
    管制物品，未經許可不得持有，竟仍基於持有改造槍枝、子
    彈之犯意，於民國91年間，在台北縣三重市○○路附近，向
    真實年籍、姓名不詳、綽號「家慶」之成年男子處，購入具
    殺傷力之改造槍枝1 枝（含彈匣1 個、槍枝管制編號：000-
    0000000 號）、制式子彈2 顆（其中1 顆於鑑驗時經試射而
    滅失，餘1 顆），改造子彈1 顆（於鑑驗時經試射而滅失）
    ，及不具殺傷力之子彈5 顆，復未經許可而持有之。嗣於97
    年7 月8 日下午4 時許，在台北縣三重市○○路二段、車路
    頭街路口為警查獲，扣得前開槍、彈。
二、案經台北市政府警察局大同分局報告台灣板橋地方法院檢察
    署檢察官偵查起訴。
    理      由
一、本案認定犯罪事實所用之證據，經檢察官、被告乙○○、辯
    護人於本院審理時同意將該等證據資料列為證據調查，本院
    審酌上開證據資料作成時之情況，並無不適當之情形，且證
    據力並未明顯偏低，依刑事訴訟法第159 條之5 第1 項規定
    ，均應具有證據能力。
二、上揭事實，業據被告於本院審理時坦承不諱，且扣案槍、彈
    經送內政部警政署刑事警察局依檢視法、性能檢驗法、試射
    法鑑定，其結果認：（一）送鑑改造９３手槍1 枝（槍枝管
    制編號：0000000000號），認係改造手槍，由仿BERETTA 廠
    93R 型半自動手槍製造之槍枝，換裝土造金屬槍管及土造金
    屬滑套而成，擊發功能正常，可供擊發適用子彈使用，認具
    殺傷力。（二）送鑑子彈8 顆，其中5 顆，認均係非制式子
    彈，由金屬彈殼組合直徑9.0 ± 0.5 mm 金屬彈頭而成，採
    樣2 顆試射，1 顆可擊發，認具殺傷力；1 顆雖可擊發，惟
    發射動能不足，認不具殺傷力。其中2 顆，認均係口徑9 mm
    制式子彈，採樣1 顆試射，可擊發，認具殺傷力。另1 顆，
    認係口徑9 mm制式子彈，彈底具撞擊痕跡，經試射，無法擊
    發，認不具殺傷力等情，有該局97年9 月2 日刑鑑字第097-
    0103765 號槍彈鑑定書附卷可稽（見偵卷第77至79頁）。足
    認被告自白核與事實相符，應堪採信。本案事證明確，被告
    犯行，洵堪認定。
三、核被告所為，係犯槍砲彈藥刀械管制條例第8 條第4 項之未
    經許可持有具殺傷力之改造槍枝罪、第12條第4 項之未經許
    可持有子彈罪。被告以單一持有行為，同時觸犯上開二罪名
    ，為想像競合犯，應從一重之未經許可持有具殺傷力之改造
    槍枝罪論處。
四、爰審酌槍砲、彈藥之製造、持有、及流通等，危害人身安全
    及社會秩序至鉅，而為國法所禁，並經各類教育、傳媒廣為
    宣導週知，被告應無不知之理，其猶未經許可，恣意持有具
    有殺傷力之改造槍枝、子彈，欠缺守法觀念，應予非難，兼
    衡被告持有之期間、數量，對於社會治安所生之危害，暨犯
    罪後坦承犯行，態度尚屬良好等一切情狀，量處如主文所示
    之刑，並就罰金部分諭知如易服勞役之折算標準，以示懲儆
    。
五、扣案之改造槍枝一枝（含彈匣1 個、槍枝管制編號：00000-
    00000 號）、制式子彈1 顆等物，為槍砲彈藥刀械管制條例
    所管制之槍、彈，均屬違禁物，應依刑法第38條第1 項第1
    款規定宣告沒收。至扣案原具有殺傷力之制式子彈、改造子
    彈各1 顆，原為違禁物，惟於鑑驗時經試射擊發而耗損，失
    其效用，已失違禁物之性質，爰不宣告沒收，附此敘明。
據上論斷，應依刑事訴訟法第299 條第1 項前段，槍砲彈藥刀械
管制條例第8 條第4 項、第12條第4 項，刑法第11條前段、第55
條、第42條第3 項、第38條第1 項第1 款，判決如主文。
本案經檢察官馮君傑到庭執行職務。
中    華    民    國    98    年    9     月    30    日
            刑事第17庭  審判長法  官  曾正耀
                              法  官  張兆光
                              法  官  林鈺琅
以上正本證明與原本無異。
如不服本判決，應於收受送達後10日內，向本院提出上訴狀，並
應敘述具體理由；其未敘述上訴理由者，應於上訴期間屆滿後20
日內，向本院補提理由書（均須按他造當事人之人數附繕本），
「切勿逕送上級法院」。
                              書記官  林蔚然
中    華    民    國    98    年    9     月    30    日
附錄本案論罪科刑法條全文：
槍砲彈藥刀械管制條例第8 條：
  未經許可，製造、販賣或運輸鋼筆槍、瓦斯槍、麻醉槍、獵槍
  、空氣槍或第四條第一項第一款所定其他可發射金屬或子彈具
  有殺傷力之各式槍砲者，處無期徒刑或五年以上有期徒刑，併
  科新台幣一千萬元以下罰金。
  未經許可，轉讓、出租或出借前項所列槍枝者，處五年以上有
  期徒刑，併科新台幣一千萬元以下罰金。
  意圖供自己或他人犯罪之用，而犯前二項之罪者，處無期徒刑
  或7 年以上有期徒刑，併科新台幣一千萬元以下罰金。
  未經許可，持有、寄藏或意圖販賣而陳列第一項所列槍枝者，
  處三年以上十年以下有期徒刑，併科新台幣七百萬元以下罰金
  。
  第一項至第三項之未遂犯罰之。
槍砲彈藥刀械管制條例第12條：
  未經許可，製造、販賣或運輸子彈者，處一年以上七年以下有
  期徒刑，併科新台幣五百萬元以下罰金。
  未經許可，轉讓、出租或出借子彈者，處六月以上五年以下有
  期徒刑，併科新台幣三百萬元以下罰金。
  意圖供自己或他人犯罪之用，而犯前二項之罪者，處三年以上
  十年以下有期徒刑，併科新台幣七百萬元以下罰金。
  未經許可，持有、寄藏或意圖販賣而陳列子彈者，處五年以下
  有期徒刑，併科新台幣三百萬元以下罰金。
  第一項至第三項之未遂犯罰之。


司法院資訊處製作；財團法人民間司法改革基金會備份。
